【裁判字號】    95,易,659
【裁判日期】    950630
【裁判案由】    竊盜
【裁判全文】
臺灣桃園地方法院刑事判決               95年度易字第659號
公  訴  人  臺灣桃園地方法院檢察署檢察官
被      告  丙○○
                    （現在臺灣桃園監獄服刑中）
上列被告因竊盜案件，經檢察官提起公訴（95年度偵字第3514號
），被告在準備程序中就被訴事實均為有罪之陳述，經告知被告
簡式審判程序之旨，並聽取當事人之意見後，由合議庭裁定改依
簡式審判程序審理，本院判決如下：
    主  文
丙○○連續竊盜，累犯，處有期徒刑壹年肆月，扣案之鑰匙肆把
沒收。
    事  實
一、丙○○前曾因竊盜案件，經本院以八十五年度少易字第二號
    判決判處有期徒刑五月，緩刑三年確定，緩刑期內先後因傷
    害致死、恐嚇、竊盜三案件，經本院分別以八十六年度少訴
    字第一六號、八十六年度少易字第九號及八十六年度少易字
    第一二號判決，各判處有期徒刑三年六月、十月、八月確定
    ；前開三罪，嗣並經本院以八十六年度聲字第二三四七號裁
    定定應執行刑為有期徒刑四年十月確定，另由本院以八十六
    年度撤緩字第一三二號裁定撤銷上開緩刑確定，送監接續執
    行至民國八十八年六月十一日假釋出監在外，假釋期間不知
    悔改，再因竊盜案件，由本院以八十九年度易字第七五四號
    判決判處有期徒刑六月確定，另遭法務部撤銷緩刑，所餘殘
    刑連同上開六月有期徒刑，送監接續執行至九十二年十二月
    二十六日縮短期滿執行完畢，仍不知悔改，再因妨害公務案
    件，經本院以九十三年度易字第一一三八號判決判處有期徒
    刑四月確定，於九十四年九月十六日縮刑期滿執行完畢（以
    上構成累犯）。復因竊盜案件，經本院簡易庭判處罪刑，上
    訴後由本院合議庭以九十四年度簡上字第一四五號判決將原
    判決撤銷，改判論處有期徒刑六月，於九十四年七月二十五
    日確定，另因妨害自由案件，由本院簡易庭以九十五年度壢
    簡字第二一一號判決判處有期徒刑三月確定（丙○○所犯上
    開二罪，嗣於九十五年二月二十七日入監服刑迄今，尚未執
    行完畢）。
二、丙○○猶不知悔改，復另行起意，而意圖為自己不法之所有
    ，並基於竊盜之概括犯意，自九十四年十一月十日起至同年
    十二月十四日止，連續於附表所示之時間、地點，以自備鑰
    匙開啟小客車門鎖或機車龍頭鎖後，將車輛發動駛離現場之
    方式，竊取附表所示之被害人車輛，前後共五次（計三部小
    客車、二部重機車），得手後供己代步之用。嗣於九十四年
    十一月十四日晚間七時許，丙○○駕駛竊得之ＬＥ—六三八
    七號贓車（即附表編號一之小客車），行經桃園縣平鎮市○○路四０六巷巷內時，為警查獲，再由丙○○自行帶同警方
    起獲其他贓車，而查獲上情。
三、案經桃園縣政府警察局八德分局移送臺灣桃園地方法院檢察
    署檢察官偵查起訴。
    理  由
一、訊據被告丙○○坦承連續於附表所示之時間、地點，竊取附
    表所示之五名被害人車輛等事實不諱，核與證人即被害車主
    戊○○、丁○○、己○○、乙○○○、甲○○分別於警詢中
    指述其等車輛遭竊等語相符（依序見偵查卷第十一頁、第十
    四頁、第十六頁、第十八頁、第二十頁；上揭證人之警詢筆
    錄，依刑事訴訟法第一百五十九條第二項規定，有證據能力
    ），此外，並有「車籍作業系統查詢認可資料」、「車輛竊
    盜、車牌失竊資料個別查詢報表」各五份、戊○○、丁○○
    之夫黃金琴、己○○、乙○○○出具之贓物領據各一份、查
    獲贓車照片共四張負具（偵查卷第三十三頁至第三十七頁、
    第三十八頁至第四十二頁、第五十頁至第五十三頁、第三十
    頁至第三十二頁），被告竊車所用之鑰匙四把扣案可資佐證
    。足徵被告上開自白屬實，可以採信。本件事證明確，被告
    犯行已堪認定，應依法論科。
二、核被告丙○○竊取附表所示之五名被害人車輛之所為，均係
    犯刑法第三百二十條第一項之普通竊盜罪。被告先後五次竊
    盜犯行，時間緊接，所犯構成要件相同罪名，顯係基於概括
    犯意，而反覆為之，為連續犯，應依刑法第五十六條規定以
    一罪論，並加重其刑。又被告前有如事實欄所述之科刑及執
    行情形，有其臺灣高等法院被告前案紀錄表附卷可按，其於
    前案有期徒刑執行完畢後，五年內再犯本件有期徒刑以上刑
    之罪，為累犯，應依刑法第四十七條規定，遞加重其刑。爰
    審酌被告犯後雖坦承犯行，態度良好，且失竊贓車均已追回
    ，惟被告有多次竊盜前科，有前揭紀錄表可考，不知悔改，
    又再犯本件竊盜犯行，而究其犯罪動機，不外貪求方便，好
    逸惡勞所致，其先後竊取三部小客車、二部重機車，對被害
    人造成損害，綜觀全案情節，不宜輕縱等一切情狀，量處如
    主文所示之刑，以示懲儆。扣案之鑰匙四把均為被告所有，
    且係供其竊取上揭五部車輛所用，此經被告陳明在卷，依刑
    法第三十八條第一項第二款規定沒收。至於扣案之手機一具
    ，雖亦為被告所有，然與本件竊盜犯行無關，不予沒收，併
    予敘明。
據上論斷，應依刑事訴訟法第二百七十三條之一第一項、第二百
九十九條第一項前段，刑法第五十六條、第三百二十條第一項、
第四十七條、第三十八條第一項第二款，罰金罰鍰提高標準條例
第一條前段，判決如主文。
本案經檢察官楊挺宏到庭執行職務。
中    華    民    國    95    年    6     月    30    日
                  刑事第八庭  法  官   陳彥宏
以上正本證明與原本無異。
                              書記官   翁其良
中    華    民    國    95    年    6     月    30    日
論罪法條：刑法第三百二十條第一項
中華民國刑法第320條
(普通竊盜罪、竊佔罪)
意圖為自己或第三人不法之所有，而竊取他人之動產者，為竊盜
罪，處五年以下有期徒刑、拘役或五百元以下罰金。
意圖為自己或第三人不法之利益，而竊佔他人之不動產者，依前
項之規定處斷。
前二項之未遂犯罰之
        附表（95年度易字第659號）
┌─┬──────┬──────┬────┬───────┐
│編│時間        │地點        │方式    │竊得財物      │
│號│            │            │        │              │
├─┼──────┼──────┼────┼───────┤
│1 │九十四年十一│桃園縣大溪鎮│持扣案鑰│戊○○所有之Ｌ│
│  │月十日晚間九│南興里南興一│匙開啟車│Ｅ—六三八七號│
│  │時許        │二六號前    │輛電門後│自用小客車。  │
│  │            │            │發動駛離│              │
│  │            │            │，予以竊│              │
│  │            │            │取。    │              │
├─┼──────┼──────┼────┼───────┤
│2 │九十四年十一│桃園縣平鎮市│同上    │登記車主為陳蘭│
│  │月二十二日晚│南平路五十六│        │鳳之子黃瑞乾，│
│  │間九時許    │號前        │        │車號ＩＷＡ—五│
│  │            │            │        │四七號之重機車│
├─┼──────┼──────┼────┼───────┤
│3 │九十四年十一│桃園縣大溪鎮│同上    │己○○所有之Ｅ│
│  │月三十日凌晨│員林路二段三│        │Ｐ—八五八三號│
│  │一時許      │三六巷「三元│        │自用小客車。高│
│  │            │宮廣場」前  │        │明忠竊得上開車│
│  │            │            │        │輛後，並將車內│
│  │            │            │        │之音響主機一台│
│  │            │            │        │變賣，所得連同│
│  │            │            │        │車上現金二百餘│
│  │            │            │        │元均已花用一空│
│  │            │            │        │，另將車上之回│
│  │            │            │        │數票十張使用罄│
│  │            │            │        │盡。          │
├─┼──────┼──────┼────┼───────┤
│4 │九十四年十二│桃園縣平鎮市│同上    │乙○○○所有之│
│  │月十二日凌晨│龍南路二四四│        │ＦＭ三—七０一│
│  │五時三十分許│巷七弄三十二│        │號重機車。    │
│  │            │號前        │        │              │
├─┼──────┼──────┼────┼───────┤
│5 │九十四年十二│桃園縣八德市│同上    │甲○○所有之Ｌ│
│  │月十四日凌晨│龍宮街三十三│        │Ｋ—八二四三號│
│  │五時許      │巷六十九弄九│        │自用小客車。高│
│  │            │號前        │        │明忠竊得上開車│
│  │            │            │        │輛後，並將車上│
│  │            │            │        │之電鋸、電鑽各│
│  │            │            │        │一台變賣，所得│
│  │            │            │        │連同車上現金二│
│  │            │            │        │百餘元均已花用│
│  │            │            │        │一空。        │
└─┴──────┴──────┴────┴───────┘


司法院資訊處製作；財團法人民間司法改革基金會備份。
